【裁判字號】    89,台上,3597
【裁判日期】    890622
【裁判案由】    違反電信法
【裁判全文】
最高法院刑事判決                              八十九年度台上字第三五九七號
    上  訴  人  乙○○
                甲○○
右上訴人等因違反電信法案件，不服台灣高等法院台中分院中華民國八十九年三月十
四日第二審判決（八十九年度上訴字第三九號，起訴案號：台灣台中地方法院檢察署
八十八年度偵字第一六七四六號），提起上訴，本院判決如左：
    主  文
原判決撤銷，發回台灣高等法院台中分院。
    理  由
本件原判決認定上訴人乙○○基於意圖為自己不法利益之概括犯意，於民國八十七年
十二月上旬間，在台中市某工地內，明知其友人王仕文（具現役軍人身分，另經檢察
官不起訴處分並移送軍法機關偵查審理）所持有之摩托羅拉牌行動電話機具，其燒拷
之000000000號門號，乃係由不詳姓名年籍之人於八十六年五月間，以電磁
方式，盜拷燒錄自彭清明合法向中華電信股份有限公司（下稱中華電信公司）承租使
用之行動電話之序號及內碼於該機具ＩＣ內，而偽造成可使用之電信器材即行動電話
後，詎為供不法使用，仍收受之，旋即和與之有犯意聯絡之其兄即上訴人甲○○於同
年十二月間在台中市、台中縣一帶，以該盜拷之行動電話連續盜打多次，而盜用彭清
明之電信設備通信，使中華電信公司之電話交換機具陷於錯誤，誤以為係申請該電話
號碼之彭清明之行動電話所撥打，而予通話，並記帳於彭清明之帳戶內，而獲得免付
電話費之財產上不法利益（金額如原判決附表一、二所載），足以生損害於中華電信
公司對電信管理之正確性及彭清明。嗣因彭清明發覺電話費用暴增，乃於八十八年一
月二十六日，向中華電信公司南台中營運處提出檢舉，經由交通部電信總局配置之電
信警察隊第二中隊循線破獲，並扣得王仕文所有之行動電話一支等情，因而撤銷第一
審之科刑判決，改判依牽連犯關係，從一重論處上訴人等共同連續行使偽造私文書，
足以生損害於他人（乙○○為累犯）罪刑，固非無見。
惟查：(一)原判決事實係認定，乙○○於八十七年十二月上旬，自王仕文收受，由不詳
姓名者於八十六年五月間所盜拷燒錄自彭清明向中華電信公司承租使用之行動電話序
號及內碼於機具ＩＣ內之行動電話手機，用以盜打電話等情，並未認定上訴人等與該
不詳姓名者共同盜拷燒錄上開行動電話機具內之序號及內碼，乃原判決理由則論上訴
人等共犯電信法第五十六條第二項之製造電信器材供自己盜用他人電信設備通信罪，
其理由此部分所載，顯失所依據，尚難謂為適法。(二)次按卷宗內之筆錄及其他文書可
為證據者，應向被告宣讀或告以要旨。又採為判決基礎之證據資料，必須經過調查程
序，以顯出於審判庭者，始與直接審理主義相符，否則其所踐行之訴訟程序，即有違
背法令。卷查原判決採為判決基礎之中華電信公司南台中營運處提出之時間排序報表
、每日市內通話次數表，並未顯出於審判庭，其所踐行之訴訟程序，亦難謂為適法。
上訴人等上訴意旨，執以指摘原判決違法，非無理由，應認有撤銷發回更審之原因。
據上論結，應依刑事訴訟法第三百九十七條、第四百零一條，判決如主文。
中      華      民      國    八十九    年      六      月    二十二    日
                              最高法院刑事第十一庭
                                  審判長法官  莊  登  照
                                        法官  洪  明  輝
                                        法官  蔡  清  遊
                                        法官  黃  一  鑫
                                        法官  林  秀  夫
      右正本證明與原本無異
                                              書  記  官
中      華      民      國    八十九    年      六      月     三十     日


司法院資訊處製作；財團法人民間司法改革基金會備份。
